【裁判字號】    96,交簡上,265
【裁判日期】    970213
【裁判案由】    公共危險
【裁判全文】
臺灣桃園地方法院刑事判決           96年度交簡上字第265號
上  訴  人
即  被  告  甲○○
上列上訴人因公共危險案件，不服本院簡易庭民國96年9 月7 日
96年度桃交簡字第3412號第一審判決（聲請簡易判決處刑書案號
：臺灣桃園地方法院檢察署96年度偵字第15987 號）提起上訴，
本院管轄之第二審合議庭判決如下：
        主  文
上訴駁回。
        事實及理由
一、本件事實及理由均引用如附件所示之本院桃園簡易庭第一審
    判決書所載之事實及理由。另補充理由以：上訴人即被告（
    下稱被告）甲○○本件上訴意旨以：(1)原審未依中華民國96
    年罪犯減刑條例減刑，判決因此有違誤；(2)伊在接受酒測前
    ，有向警員要求先行漱口再作酒測，結果遭警員怒斥說國家
    酒測無此項規定云云。惟查：(1)警政署交通組雖曾對外表示
    「警方執行酒測時，會先詢問酒後開車的駕駛人，酒後多少
    時間，如果喝酒已經超過15分鐘，即進行酒測；若未超過15
    分鐘，執法警員則需讓民眾休息滿15分鐘，再行酒測，休息
    期間駕駛人也可向執法警員要求喝水」，顯然所謂飲水、漱
    口，係以民眾確曾表示曾飲酒，且在飲酒後15分鐘以內即遇
    臨檢，始有其適用；再者，實施酒測前提供飲水，雖有避免
    口中有酒精殘留而造成酒測之誤差等目的，但提供飲水既無
    法規依據，亦非法定必須踐行之程序，僅係員警於實施酒精
    濃度測試時為執勤順利及避免無謂爭執，而通融給予受測者
    之便宜措施，縱使未於實施酒測前提供飲水予受測者，亦不
    能指為違法（台灣高等法院95年度交抗字第223 號、第525
    號裁定參看），核先敘明。(2)被告於警訊及本院審理時自陳
    伊於96年5 月31日12時許在中壢市○○路工地與同事飲酒，
    至同日下12時30分許結束後，駕駛2L-7680 號自小貨車，由
    大溪交流道上國道三號，欲至竹東，在龍潭收費站被警查獲
    等語，而依卷附酒測值報告單顯示，警方對被告作酒測之時
    間為96年5 月31日13時11分。可見被告飲酒後自大溪交流道
    上國道三號，至龍潭收費站被警攔停作酒測時，早已超過15
    分鐘甚久，被告口中早已無酒精殘留，其根本無要求警員讓
    其漱口後再作酒測之餘地。(3)又依據經濟部標準檢驗局訂定
    之「呼氣酒精測試器及分析儀檢定檢查技術規範」規定，呼
    氣酒精測試器及分析儀量測範圍為0. 00mg/L至2.00mg/L，
    當測量結果小於0.025mg/L時，檢定公差為±0.02mg/L，當
    測量結果大於0.025mg/L 小於2.00mg /L 時，檢定公差為±
    5%（台灣高等法院96 年 度交抗字第214 號裁定參看），則
    被告接受呼氣酒精測試結果為0.59mg/L，其誤差應係±0.02
    95 mg/L （即0.59mg/L乘以5%），是故，縱使將呼氣酒精測
    試器之檢定公差一併考量後，被告之呼氣酒精濃度至少仍達
    0.5605mg/L，亦已超出呼氣所含酒精濃度每公升0.55毫克之
    法院實務對於酒駕之公共危險罪之普遍認定標準。(4)證人即
    取締警員乙○○於本院審理時證稱「國道三號高速公路南下
    72公里龍潭收費站南下車道，被告進站時的軌跡有搖晃，他
    的駕駛行為有異常，所以我們攔檢，該駕駛人搖下車窗，我
    們跟他談話當中就聞到他有酒味，我們就請他下車，下車後
    ，我們再面對面聞被告身上的味道，確認酒味是他身上或車
    內的味道，確認是被告身上的酒味，並請他配合實施酒測。
    」等語，其觀察被告駕駛行為之上開異常情形核與其所作之
    刑法第185 條之3 案件測試觀察紀錄表相符；再依卷附汽機
    車駕駛人酒後生理協調平衡檢測紀錄表顯示，被告有多達3
    項酒後生理協調平衡檢測不合格，而依卷附汽車駕駛人酒後
    生理協調平衡檢測紀錄表顯示，被告顯然在寬達0.5CM 之2
    個同心圓範圍內所畫2 個圓線呈現劇烈之不規則狀，其受測
    時顯然受到酒精之極大影響，其案發時顯處於不能安全駕駛
    之狀態下，被告猶辯稱其駕車並無晃動云云，委無足採。(5)
    中華民國96年罪犯減刑條例第2 條第1 項明文規定犯罪在中
    華民國96年4 月24日以前者，始得依該條例減刑，被告行為
    係在該日之後，當然不能獲邀減刑。綜上，被告上開上訴理
    由，無非欲藉以獲狡倖脫罪，核無足採。
二、原審核被告所為，係犯刑法第185 條之3 之公共危險罪，並
    適用刑法第41條第1 項前段，刑法施行法第1 條之1 第1 項
    、第2 項但書，且審酌被告飲酒後駕車，缺乏尊重他人生命
    財產之觀念，前有如事實欄所示之酒醉駕車紀錄，仍未警惕
    ，原應予重懲，惟考量其坦認犯行態度尚佳，呼氣所測得酒
    精濃度為每公升0.59毫克，兼衡其品行、智識程度等一切情
    狀，而判處上訴人即被告甲○○拘役50日，如易科罰金以新
    台幣1000折算1 日，其認事、用法均無違誤，量刑亦未違反
    比例原則。上訴人即被告徒引上開辯詞，以為本件上訴，並
    指摘原判決不當，核無理由，應予駁回。
據上論斷，應依刑事訴訟法第455條之1第3項、第368條、第373
條，判決如主文。
本案經檢察官徐文豪到庭執行職務
中    華    民    國    97    年    2     月    13    日
                  刑事第 三 庭審判長法  官  謝順輝
                                    法  官  卓立婷
                                    法  官  曾雨明
以上正本證明與原本無異。
不得上訴。
                                    書記官  施春祝
中    華    民    國    97    年    2     月    13    日
附件：


司法院資訊處製作；財團法人民間司法改革基金會備份。
